臺灣彰化地方法院刑事判決
111年度易字第857號
公  訴  人  臺灣彰化地方檢察署檢察官
被      告  黃暐展


上列被告因加重竊盜案件，經檢察官提起公訴（111年度偵字第1
1282號），本院判決如下：
    主  文
黃暐展犯如附表各編號「罪名及宣告刑（含沒收）」欄所示之罪
，各處如附表各編號「罪名及宣告刑（含沒收）」欄所示之刑及
沒收。
    犯 罪 事 實
一、黃暐展基於意圖為自己不法所有之各別竊盜犯意，分別於附
    表所示之時間、地點，攜帶其所有，客觀上可供兇器使用之
    美工刀，以附表所示之方式，竊取附表所示便利商店貨架上
    陳列販賣之遊戲序號商品卡，得手後旋即騎乘其所有之車牌
    號碼000-0000號普通重型機車離開，復將所竊得之遊戲序號
    悉數儲值並遊戲殆盡。嗣因附表編號6所示之便利商店店長
    發覺商品失竊報警處理，經警調閱路口監視影像比對，循線
    查悉行為人係騎乘上開機車行竊，並查知上開機車之車主為
    黃暐展，因而有確切之根據得合理可疑黃暐展涉犯附表編號
    6所示之犯行；經黃暐展主動到案坦承確有為附表編號6所示
    之犯行，並在有偵查權限之人發覺其另有為附表編號1至5所
    示之犯行前，主動向警方坦承該等犯行，自首並接受裁判。
二、案經附表編號2、4之全家便利商店負責人謝忠儒委由該店代
    理店長王証顥及附表編號6之統一便利商店店長張世昌訴由
　　彰化縣警察局彰化分局移送臺灣彰化地方檢察署檢察官偵查
    起訴。
   理    由
一、證據能力部分：
(一)按被告以外之人於審判外之言詞或書面陳述，除法律有規定
    者外，不得作為證據，刑事訴訟法第159條第1項定有明文。
    又被告以外之人於審判外之陳述，雖不符刑事訴訟法第159
    條之1至159條之4之規定，而經當事人於審判程序同意作為
    證據，法院審酌該言詞陳述或書面陳述作成時之情況，認為
    適當者，亦得為證據；當事人、代理人或辯護人於法院調查
    證據時，知有刑事訴訟法第159條第1項不得為證據之情形，
    而未於言詞辯論終結前聲明異議者，視為有前項之同意，同
    法第159條之5亦有明定；查本判決下述所引用之被告以外之
    人於審判外之言詞或書面供述證據，檢察官及被告黃暐展（
    下稱被告）並未於言詞辯論終結前聲明異議，視為同意作為
    證據，本院審酌各該證據作成時之情形，亦無違法或不當取
    證之瑕疵，且均與本案之待證事實有關，認以之作為本件之
    證據亦無不適當之情形，應認均有證據能力。
(二)又以科學、機械之方式，對於當時狀況所為忠實且正確之記
    錄，性質上並非供述證據，應無傳聞法則規定之適用，如該
    非供述證據非出於違法取得，並已依法踐行調查程序，即不
    能謂其無證據能力；查本案下引之非供述證據，均與本案待
    證事實具有關聯性，檢察官及被告亦均不爭執其證據能力，
    復經本院依法踐行調查證據程序，且亦查無依法應排除其證
    據能力之情形，自得作為證據，而有證據能力。
(三)再被告於警、偵訊中及本院審理時所為之自白，被告並未主
    張其有遭受「強暴、脅迫、利誘、詐欺、疲勞訊問、違法羈
    押或其他不正之方法」始為自白之情事，並參酌上開具證據
    能力部分之證據，亦足認被告之自白核與事實相符，依刑事
    訴訟法第156條第1項規定，自亦得為證據，均先予敘明。
二、上開犯罪事實，業據被告分別於警、偵訊中及本院審理時均
    坦承不諱，並據證人即被害人張世英、胡可蓁、告訴代理人
    王証顥、告訴人張世昌，分別警詢中證述明確(見偵卷第19
    至22、25至28、33至35、39至41頁)；復有彰化縣警察局彰
    化分局扣押筆錄、扣押物品目錄表、扣押物品收據、相關監
    視影像翻拍照片、被告所騎乘之車牌號碼000-0000號重型機
    車照片、被告所攜帶行竊之美工刀照片、被告指認行竊之便
    利商店暨所竊取之遊戲序號商品之照片、被告將所竊取之遊
    戲序號商品卡儲值之照片、車牌號碼000-0000號重型機車之
    車輛詳細資料報表(見偵卷第43至49、51至86、87頁)，及扣
    案之美工刀1支可資佐證，足認被告之自白核與事實相符，
    洵堪採信。從而，本件事證已臻明確，被告上開犯行均堪認
    定，應分別依法論科。
三、論罪科刑：
(一)核被告就附表所為，均係犯刑法第321條第1項第3款之攜帶
    兇器竊盜罪。被告先後所為如附表所示之6次竊盜犯行，犯
    意各別，行為互殊，應予分論併罰。
(二)刑之加重、減輕：
 1、按被告構成累犯之事實及應加重其刑之事項，均應由檢察官
    主張並具體指出證明之方法後，經法院踐行調查、辯論程序
    ，方得作為論以累犯及是否加重其刑之裁判基礎（最高法院
    110年度台上大字第5660號裁定主文參照）。查被告前因加
    重竊盜案件，經法院判處有期徒刑6月確定，甫於民國111年
    1月24日入監執行完畢等情，有其臺灣高等法院被告前案紀
    錄表在卷可稽，經公訴檢察官於本案辯論時據以主張構成累
    犯之事實，並指明被告本案與前案所犯之罪質相同，顯見前
    案之徒刑執行並無成效，被告對刑罰之反應力薄弱，有加重
    其刑之必要（見本院卷第77頁），被告對其構成累犯之事實
    亦不爭執，但請求不要加重其刑乙情（見本院卷第77頁）；
    復參酌司法院釋字第775號解釋之意旨，考量被告前已因犯
    加重竊盜罪，經判刑確定並已執行完畢，竟猶不知警惕，故
    意多次再犯本案相同罪質之各罪，顯見被告對此類型犯罪具
    有特別惡性，且前罪之執行並無顯著成效，其對於刑罰之反
    應力薄弱，適用累犯規定予以加重，不致生被告所受之刑罰
    超過其所應負擔罪責，導致其人身自由因此遭受過苛之侵害
    ，而有不符憲法罪刑相當原則，進而牴觸憲法第23條比例原
    則之情形，爰依刑法第47條第1項規定加重其刑。
 2、被告為附表編號1至5所示之犯行後，於有偵查犯罪權限之公
    務員尚未發覺其各該犯行前，主動向警方坦承其另有該等犯
    行，有警員職務報告及被告警詢筆錄在卷可稽，足認被告就
    上開部分係對於未發覺之犯罪自首而接受裁判，爰均依刑法
    第62條前段之規定減輕其刑，並分別與前述累犯加重部分，
    依法先加後減之。
 3、至附表編號6所示之犯行，係該被害便利商店店長張世昌　
    發覺商品失竊而報警處理，經警調閱路口監視影像比對，查
    悉行為人係騎乘車牌號碼000-0000號重型機車前來行竊，復
    查知上開機車之車主為被告，因而已準備通知被告到案說明
    等情，有警員職務報告可稽，顯見警員依監視影像所顯現之
    作案工具，已足以構建被告與該犯行間具有明確之關聯，堪
    認警員已有「確切之根據得合理可疑」被告為該次犯行之「
    犯罪嫌疑人」，應認該次犯罪已被「發覺」，是縱被告事後
    主動到案說明，仍與自首要件不符，附此敘明。
(三)爰審酌被告正值青壯之年，竟不思以正當途徑獲取所需，任
    意攫取他人財物，不僅輕忽他人財產法益，並破壞社會秩序
    ；惟考量被告犯後均已坦承犯行，並已與被害人等均達成調
    解，且已依調解條件賠償被害人所受之損害，有彰化縣花壇
    鄉調解委員會調解書、本院調解書及本院公務電話紀錄在卷
    可憑，被告犯後態度尚佳，兼衡其犯罪手段、所得財物之價
    值，被告自陳為國中畢業之智識程度、未婚、無須扶養對象
    、從事臨時工、日薪新臺幣（下同）1100元之家庭生活狀況
    等一切情狀，分別量處如附表各編號「罪名及刑之宣告（含
    沒收）」欄所示之刑。另按數罪併罰之案件，於審判中，現
    雖有科刑辯論之機制，惟尚未判決被告有罪，亦未宣告其刑
    度前，關於定應執行刑之事項，欲要求檢察官、被告或其辯
    護人為充分辯論，盡攻防之能事，事實上有其困難。準此，
    關於數罪併罰之案件，如能俟被告所犯數罪全部確定後，於
    執行時，始由該案犯罪事實最後判決之法院所對應之檢察署
    檢察官，聲請該法院裁定之，無庸於每一個案判決時定其應
    執行刑，則依此所為之定刑，不但能保障被告(受刑人)之聽
    審權,符合正當法律程序，更可提升刑罰之可預測性，減少
    不必要之重複裁判，避免違反一事不再理原則情事之發生（
    最高法院110年度台抗大字第489號刑事大法庭裁定意旨參照
    ）。是被告所犯上開數罪，本院爰不先於本案判決中定其應
    執行刑，待被告所犯數罪全部確定後，於執行時，再由檢察
    官依法聲請法院裁定其應執行刑，以保障被告權益及符合正
    當法律程序之要求，附此敘明。
(四)沒收部分：
　　按供犯罪所用、犯罪預備之物或犯罪所生之物，屬於犯罪行
    為人者，得沒收之。又按犯罪所得，屬於犯罪行為人者，沒
    收之；前項之犯罪所得，包括違法行為所得、其變得之物或
    財產上利益及其孳息；犯罪所得已實際合法發還被害人者，
    不予宣告沒收或追徵。刑法第38條第2項前段、第38條之1第
    1項前段、第4項、第5項分別定有明文。查：
 1、扣案之美工刀1支，係被告所有，且供其犯附表各竊盜犯行
    所用之物，業據其於本院審理時供承在卷（見本院卷第69頁
    ），爰依刑法第38條第2項前段規定，於各犯行項下均併予
    宣告沒收。
 2、被告犯附表各犯行所竊得之遊戲序號商品卡，雖均據被告儲
    值並遊戲殆盡，然依刑法第38條之1第4項規定，仍屬被告之
    犯罪所得；惟被告已與各被害人均達調解，並均已賠償其損
    害，業如前述，是已達犯罪利得沒收所追求回復正常財產秩
    序之目的，應解為已實際合法發還被害人，以符立法意旨，
    俾免被告遭雙重剝奪，依刑法第38條之1第5項規定，不再就
    被告各次之犯罪所得宣告沒收及追徵。
據上論斷，應依刑事訴訟法第299條第1項前段，判決如主文。
本案經檢察官王元郁提起公訴，檢察官林佳裕到庭執行職務。
中　　華　　民　　國　　111 　年　　10 　　月　　25　日
                  刑事第二庭   法   官  簡璽容
以上正本證明與原本無異。
如不服本判決應於收受判決後20日內向本院提出上訴書狀，並應
敘述具體理由。其未敘述上訴理由者，應於上訴期間屆滿後20日
內向本院補提理由書( 均須按他造當事人之人數附繕本) 「切勿
逕送上級法院」。
告訴人或被害人對於判決如有不服具備理由請求檢察官上訴者，
其上訴期間之計算係以檢察官收受判決正本之日期為準。
中　　華　　民　　國　　111 　年　　10 　　月　　25　日
                                書記官  蔡旻珊
　　　　　　　　　　　　　　　　
附錄本案論罪科刑法條：
中華民國刑法第321條
犯竊盜罪而有下列情形之一者，處6月以上5年以下有期徒刑，得
併科50萬元以下罰金：
一、侵入住宅或有人居住之建築物、船艦或隱匿其內而犯之。
二、毀越門窗、牆垣或其他安全設備而犯之。
三、攜帶兇器而犯之。
四、結夥三人以上而犯之。
五、乘火災、水災或其他災害之際而犯之。
六、在車站、港埠、航空站或其他供水、陸、空公眾運輸之舟、
    車、航空機內而犯之。
前項之未遂犯罰之。
附表：
編號   竊盜行為   罪名及宣告刑（含沒收） 1 時間：111年2月27日3時15分許。 地點：彰化縣○○鄉○○村○○路0        段000號之統一便利商店薪世        麥門市。 竊取財物：「老子有錢遊戲軟體盒」       內遊戲序號2件（每1件市價9         9 元，計198元）。 管領人：上開門市負責人張世英。 竊盜方法：以美工刀割破商品外盒，         取出盒內遊戲序號商品卡，         再把商品外盒放回貨架。   黃暐展犯攜帶兇器竊盜罪，累犯，處有期徒刑肆月，如易科罰金以新臺幣壹仟元折算壹日。 扣案之美工刀壹支沒收。  2 時間：111年2月27日14時35分許。 地點：彰化縣○○鄉○○路0段0000       號之全家便利商店花壇白沙        坑店。 竊取財物：「老子有錢遊戲軟體盒」       內遊戲序號3件（每1件市價89       元，計267元）。 管領人：上開便利商店負責人謝忠        儒、代理店長王証顥。 竊盜方法：以美工刀割破商品外盒，       取出盒內遊戲序號商品卡，再       把商品外盒放回貨架。   黃暐展犯攜帶兇器竊盜罪，累犯，處有期徒刑肆月，如易科罰金以新臺幣壹仟元折算壹日。 扣案之美工刀壹支沒收。 3 時間：111年2月27日17時20分許。 地點：彰化縣○○市○○路000號之       萊爾富便利商店彰化延和店。 竊取財物：「老子有錢遊戲軟體盒」       內遊戲序號2件（1件市價99       元，1件市價49元，計148       元）。 管領人：上開便利商店負責人胡可蓁 竊盜方法：以美工刀割破商品外盒，         取出盒內遊戲序號商品卡，         再把商品外盒放回貨架。   黃暐展犯攜帶兇器竊盜罪，累犯，處有期徒刑肆月，如易科罰金以新臺幣壹仟元折算壹日。 扣案之美工刀壹支沒收。 4 時間：111年2月27日19時許。 地點：彰化縣○○鄉○○路0段0000       號之全家便利商店花壇白沙坑        店。 竊取財物：「老子有錢遊戲軟體盒」      內遊戲序號1件（市價49元）。 管領人：上開便利商店負責人謝忠      儒、代理店長王証顥。 竊盜方法：以美工刀割破商品外盒，      取出盒內遊戲序號商品卡，再      把商品外盒放回貨架。   黃暐展犯攜帶兇器竊盜罪，累犯，處有期徒刑肆月，如易科罰金以新臺幣壹仟元折算壹日。 扣案之美工刀壹支沒收。 5 時間：111年2月27日22時30分許。 地點：彰化縣○○鄉○○村○○路0      段000號之統一便利商店薪世麥      門市。 竊取財物：「老子有錢遊戲軟體盒」      內遊戲序號1件（市價99元）。 管領人：上開門市負責人張世英。 竊盜方法：以美工刀割破商品外盒，       取出盒內遊戲序號商品卡，再       把商品外盒放回貨架。   黃暐展犯攜帶兇器竊盜罪，累犯，處有期徒刑肆月，如易科罰金以新臺幣壹仟元折算壹日。 扣案之美工刀壹支沒收。 6 時間：111年2月28日0時20分許。 地點：彰化縣○○鄉○○路000號1樓      之統一便利商店長沙門市。 竊取財物：「老子有錢遊戲軟體盒」      內遊戲序號7件（共計653元）管領人：上開門市店長張世昌。 竊盜方法：以美工刀割破商品外盒，        取出盒內遊戲序號商品卡，        再把商品外盒放回貨架。   黃暐展犯攜帶兇器竊盜罪，累犯，處有期徒刑柒月。 扣案之美工刀壹支沒收。